臺灣臺北地方法院刑事裁定　
111年度聲字第1247號
聲  請  人  臺灣臺北地方檢察署檢察官
受  刑  人  劉謹銘




上列聲請人因受刑人數罪併罰有二裁判以上，聲請定其應執行之
刑（111 年度執聲字第1126號），本院裁定如下：
    主  文
劉謹銘犯如附表所示之罪，各處如附表所示之刑，應執行有期徒
刑陸年伍月，如易科罰金，以新臺幣壹仟元折算壹日。
    理  由
一、聲請意旨略以：受刑人劉謹銘因竊盜等案件，先後經法院判
    決確定如附表所示，應依刑法53條及第51條第5 款，定其應
    執行之刑，並諭知易科罰金折算標準，爰依刑事訴訟法第47
    7 條第1 項聲請裁定等語。
二、按裁判確定前犯數罪者，併合處罰之；數罪併罰，有二裁判
    以上者，依刑法第51條之規定，定其應執行之刑；數罪併罰
    ，分別宣告其罪之刑，宣告多數有期徒刑者，於各刑中之最
    長期以上，各刑合併之刑期以下，定其刑期，但不得逾30年
    ，刑法第50條第1 項前段、第53條、第51條第5 款分別定有
    明文。次按刑事訴訟法第370 條第2 項、第3 項，已針對第
    二審上訴案件之定應執行之刑，明定有不利益變更禁止原則
    之適用；分屬不同案件之數罪併罰，倘一裁判宣告數罪之刑
    ，曾經定其執行刑，再與其他裁判宣告之刑定其執行刑時，
    在法理上亦應同受此原則之拘束，基此，上開更定之應執行
    刑，不應比前定之應執行刑加計其他裁判所處刑期或所定應
    執行刑後為重，否則即與法律秩序理念及法律目的之內部界
    限有違。
三、經查，本件受刑人所犯如附表所示之罪，業經法院先後判處
    如附表所示之刑，並於如附表所示之日分別確定在案，有臺
    灣高等法院被告前案紀錄表及各該刑事判決書在卷可稽，聲
    請人聲請定其應執行之刑，本院審核認聲請為正當，應予准
    許。又受刑人所犯如附表編號1 至18所示之罪，固經臺灣臺
    中地方法院定應執行有期徒刑6 年確定，惟參照前揭說明，
    受刑人既有如附表所示之罪應定其應執行刑，則前所定之應
    執行刑即當然失效，本院自可更定附表所示各罪應執行刑，
    是本院定其應執行之刑不得逾越刑法第51條第5 款所定外部
    界限，即不得重於附表所示各罪之總和，亦應受內部界限之
    拘束，即不得重於附表編號1 至18所定之應執行刑，加計附
    表編號19、20之宣告刑總和（即有期徒刑6 年8 月），準此
    ，本院就受刑人所犯如附表所示各罪，爰定其應執行刑如主
    文所示，並諭知易科罰金之折算標準。
四、依刑事訴訟法第477 條第1 項，刑法第50條第1 項前段、第
    53條、第51條第5 款、第41條第1 項前段、第8 項，裁定如
    主文。
中　　華　　民　　國　　111 　年　　8 　　月　　18　　日
　　　　　　　　　刑事第十庭  法　官　陳采葳
上正本證明與原本無異。
如不服本裁定，應於裁定送達後5日內向本院提出抗告狀。因疫
情而遲誤不變期間，得向法院聲請回復原狀。
                              書記官  邱汾芸
中　　華　　民　　國　　111 　年　　8 　　月　　18　　日
附表：
編號  罪  名     宣告刑 犯罪日期（年 、月、日）       最後事實審         確定判決      法院、案號 判決日期 法院、案號 確定日期 1 竊盜 有期徒刑5 月，如易科罰金，以新臺幣1 千元折算1 日（2罪） 107 年5 月27日、 107 年8 月29日 臺灣臺南地方法院107 年度簡字第3053號 107 年10月11日 同左 107 年11月19日 2 竊盜 有期徒刑4 月，如易科罰金，以新臺幣1 千元折算1 日 107 年9 月11日 臺灣臺南地方法院107 年度簡字第3053號 107 年10月11日 同左 107 年11月19日 3 竊盜 有期徒刑3 月，如易科罰金，以新臺幣1 千元折算1 日 107 年9 月10日 臺灣屏東地方法院107 年度簡字第2264號 107 年11月30日 同左 108 年3 月15日 4 竊盜 有期徒刑3 月，如易科罰金，以新臺幣1 千元折算1 日 107 年5 月18日 臺灣臺中地方法院108 年度簡字第249 號 108 年3 月11日 同左 108 年4 月8 日 5 竊盜 有期徒刑6 月，如易科罰金，以新臺幣1 千元折算1 日 107 年8 月4 日 臺灣臺中地方法院108 年度中簡字第461 號 108 年4 月11日 同左 108 年5 月20日 6 竊盜 有期徒刑3 月，如易科罰金，以新臺幣1 千元折算1 日（5罪） 107 年7 月9 日、 107 年4 月17日、 107 年7 月16日、 107 年7 月18日、 107 年8 月7 日 臺灣臺南地方法院107 年度易字第1562號 108 年4 月25日 同左 108 年5 月20日 7 竊盜 有期徒刑4 月，如易科罰金，以新臺幣1 千元折算1 日（4罪） 107 年6 月27日、 107 年8 月18日、 107 年8 月30日、 107 年5 月27日 臺灣臺南地方法院107 年度易字第1562號 108 年4 月25日 同左 108 年5 月20日 8 竊盜 有期徒刑4 月，如易科罰金，以新臺幣1 千元折算1 日 107 年8 月1 日 臺灣嘉義地方法院108 年度嘉簡字第548 號 108 年5 月31日 同左 108 年7 月1 日 9 竊盜 有期徒刑3 月，如易科罰金，以新臺幣1 千元折算1 日 107 年8 月1 日 臺灣嘉義地方法院108 年度嘉簡字第548 號 108 年5 月31日 同左 108 年7 月1 日 10 詐欺 有期徒刑3 月，如易科罰金，以新臺幣1 千元折算1 日 107 年7 月31日 臺灣嘉義地方法院108 年度嘉簡字第548 號 108 年5 月31日 同左 108 年7 月1 日 11 竊盜 有期徒刑5 月，如易科罰金，以新臺幣1 千元折算1 日（2罪） 107 年7 月31日、107 年9 月5 日 臺灣嘉義地方法院108 年度嘉簡字第548 號 108 年5 月31日 同左 108 年7 月1 日 12 竊盜 有期徒刑5 月，如易科罰金，以新臺幣1 千元折算1 日 107 年7 月17日 臺灣高雄地方法院108 年度審易字第749 號 108 年6 月6 日 同左 108 年7 月2 日 13 詐欺 有期徒刑6 月，如易科罰金，以新臺幣1 千元折算1 日 107 年7 月17日（聲請意旨誤載為107 年7 月17至25日，應予更正） 臺灣高雄地方法院108 年度審易字第749 號 108 年6 月6 日 同左 108 年7 月2 日 14 竊盜 有期徒刑3 月，如易科罰金，以新臺幣1 千元折算1 日 107 年4 月19日 臺灣臺中地方法院108 年度易字第2390號 108 年12月30日 同左 109 年2 月25日 15 竊盜 有期徒刑3 月，如易科罰金，以新臺幣1 千元折算1 日（6罪） 107 年6 月13日、 107 年6 月15日、 107 年7 月26日、107 年8 月15日、 107 年8 月17日、 107 年6 月15日 本院108 年度易字第945 號 109 年3 月23日 同左 109 年4 月28日 16 詐欺 有期徒刑3 月，如易科罰金，以新臺幣1 千元折算1 日（12罪） 107 年6 月13日、 107 年6 月16日、107 年6 月17日、107 年7 月27日、 107 年6 月16日、 107 年6 月17日、 107 年6 月17日、107 年6 月17日、107 年6 月17日、107 年6 月17日、 107 年6 月18日、107 年6 月18日 本院108 年度易字第945 號 109 年3 月23日 同左 109 年4 月28日 17 偽造文書 有期徒刑4 月，如易科罰金，以新臺幣1 千元折算1 日 107 年6 月16日 本院108 年度易字第945 號 109 年3 月23日 同左 109 年4 月28日 18 竊盜 有期徒刑3 月，如易科罰金，以新臺幣1 千元折算1 日 107 年7 月22日 臺灣臺中地方法院108 年度易字第3964號 109 年6 月24日 同左 109 年7 月28日 19 竊盜 有期徒刑4 月，如易科罰金，以新臺幣1 千元折算1 日 107 年6 月13日 本院111 年度簡字第649 號 111 年4 月8 日 同左 111 年5 月9 日 20 竊盜 有期徒刑4 月，如易科罰金，以新臺幣1 千元折算1 日 107 年7 月25日 本院111 年度簡字第847 號 111 年5 月4 日 同左 111 年6 月7 日 備註：編號1至18所示之罪曾經臺灣臺中地方法院110年度聲字第1313號裁定定應執行有期徒刑6 年確定。